【裁判字號】    90,交易,65
【裁判日期】    900511
【裁判案由】    過失傷害
【裁判全文】
臺灣臺南地方法院刑事判決                            九十年度交易字第六五號
    公  訴  人  臺灣臺南地方法院檢察署檢察官
    被      告  乙○○
右列被告因過失傷害案件，經檢察官提起公訴（九十年度偵字第五二號），本院判決
如左：
    主  文
乙○○從事業務之人，因業務上之過失傷害人致重傷，累犯，處拘役參拾日，如易科
罰金，以參佰元折算壹日。
    事  實
一、乙○○前於民國八十九年間，因業務過失傷害案件，經本院判處有期徒刑三月，
    確定在案，後於八十九年八月二十五日，易科罰金執行完畢。而其現職係「昱緯
    通信器材有限公司」之貨車司機，平日即以駕駛貨車送貨為業，乃從事駕駛業務
    之人，於八十九年十一月六日中午，駕駛車牌號碼Ｓ三—五九０三號自用小貨車
    ，沿台南市○○區○○路，由南往北方向行駛，嗣於同日中午十二時許，途經該
    路二段三四二巷交岔路口時，本應注意汽車行駛時，駕駛人應注意車前狀況，並
    隨時採取必要之安全措施，且應注意在市區道路行駛，行車速度不得超過時速四
    十公里，而依當時天候晴朗、日間自然光線、路面乾燥無缺陷、道路上未有任何
    障礙物、視距復屬良好等情形以觀，客觀上亦無不能注意之情事，其竟疏於注意
    車前狀況，貿然超速前行，以致撞及騎腳踏車行經前開地點，亦疏未注意左右來
    車，而欲橫越馬路之吳芳玉  ，造成吳芳玉  倒地後，受有頭部外傷併顱內出血
    、顏面骨骨折及右眼球破裂後摘除致毀敗一目視能之重傷害。乙○○於肇事後，
    犯罪未被有偵查權之公務員或機關發覺前，即向到場處理之台南市警察局第三分
    局警員自首並坦承犯行，進而接受裁判。
二、案經代行告訴人甲○○告訴暨台南市警察局第三分局報請台灣台南地方法院檢察
    署檢察官偵查起訴。
    理  由
一、右述犯罪事實，業據被告乙○○於警訊時及偵審中坦白承認，核與代行告訴人甲
    ○○於警訊時及偵審中所指訴之情節相符，並有台南市警察局交通隊道路交通事
    故調查報告表一紙及現場蒐證相片八張在卷可資佐證。又被害人吳芳玉  因本件
    車禍，而受有如事實欄所載等毀敗一目視能之重傷害，復有財團法人奇美醫院醫
    院八十九年十一月十四日、八十九年十一月二十四日診斷證明書及國軍台南醫院
  附設民眾診療服務處九十年一月五日第一四五九號、九十年一月十八日第一五一
    一號、九十年二月十六日第一六五九號診斷證明書各一紙附卷可參。
二、按汽車行駛時，駕駛人應注意車前狀況及兩車併行之間隔，並隨時採取必要之安
    全措施；又行車速度，依標誌之規定，無標誌者，在市區道路，時速不得超過四
    十公里，道路交通安全規則第九十四條第三項、第九十三條第一項第一款分別定
    有明文，本件被告乙○○駕車於市區道路上行駛，理應注意上述交通規則，而當
    時天候晴朗、日間自然光線、路面乾燥無缺陷、道路上未有任何障礙物、視距復
    屬良好等情，有前開道路交通事故調查報告表載明可考，據此判斷，當時客觀上
    亦無不能注意之情事，被告竟疏於注意車前狀況，貿然超速前行，致撞及騎腳踏
    車橫越馬路之被害人吳芳玉  ，故被告之駕駛行為，顯有過失。此外，被告前述
    之過失駕駛行為，與被害人所受之重傷害結果間，復具有相當因果關係，是本件
    事證已甚明確，被告之上開犯行，堪以認定。
三、查被告乙○○係「昱緯通信器材有限公司」之貨車司機，平日即以駕駛貨車送貨
    為業，乃從事駕駛業務之人，其駕駛小貨車與被害人吳芳玉  所騎之腳踏車發生
  碰撞，而致被害人受重傷，核其所為，應係犯刑法第二百八十四條第二項後段之
    業務過失致重傷罪。又被告前於八十九年間，因業務過失傷害案件，經本院判處
    有期徒刑三月，確定在案，後於八十九年八月二十五日，易科罰金執行完畢，，
    有臺灣高等法院被告全國前案紀錄表一紙在卷可按，其於五年之內再犯本件有期
    徒刑以上之罪，為累犯，應依法加重其刑。另其於肇事後，犯罪未被有偵查權之
    公務員或機關發覺前，即向到場處理之台南市警察局第三分局警員自首並坦承犯
    行，進而接受裁判，此有卷附之警訊筆錄及電話通話紀錄單各一份載明可考，是
    應依刑法第六十二條前段自首之規定，減輕其刑。而被告前開所犯，刑有加重及
    減輕，應依刑法第七十一條第一項之規定，先加後減。本院審酌被告之生活狀況
    、品行、智識程度，及其過失程度雖非輕微，被害人吳芳玉所受如事實欄所載之
    傷勢，亦屬嚴重，然被告犯罪後業已坦承不諱，知所悔悟，且已與被害人家屬就
    民事損害賠償事宜，達成和解等情，並有九十年五月二日和解書一紙附卷可憑，
    其犯後態度堪稱良好，惟因本件係由代行告訴人甲○○提出告訴，以致和解後依
    法無從撤回告訴等一切情狀，量處如主文所示之刑，並諭知易科罰金之折算標準
    ，以資懲儆。
據上論斷，應依刑事訴訟法第二百九十九條第一項前段，刑法第二百八十四條第二項
後段、第四十七條、第六十二條前段、第四十一條第一項前段，罰金罰鍰提高標準條
例第一條前段、第二條，判決如主文。
中    華    民    國      九十      年      五          月       十一   日
                              臺灣臺南地方法院交通法庭
                                  法  官    陳  志  成
右正本證明與原本無異
如不服本判決應於送達後十日內向本院提出上訴狀
                                      書記官
中    華    民    國      八十      年                月                日
附錄本案論罪科刑法條全文：
中華民國刑法第二百八十四條第二項（業務過失傷害罪）
從事業務之人，因業務上之過失傷害人者，處一年以下有期徒刑、拘役或一千元以下
罰金，致重傷者，處三年以下有期徒刑、拘役或二千元以下罰金。


司法院資訊處製作；財團法人民間司法改革基金會備份。
